# 租赁续租期与旧合同租期重叠，如何确认使用权资产，如何摊销

提问人：未来可期 szp 时间：2022-09-28 09:07:16
请教老师，公司租了一个厂房按照合同约定 23 年 6 月到期。但是 22 年 6 月新签订了一份合同，租期 3 年，是从 22 年 7 月-25年 6 月，这样的话， 22 年 7 月-23年 6 月就重叠了。这个时候新合同在什么时候确认使用权资产，折现期是几年？

回答人：chenyiwei
这种情况考虑按租赁变更处理。
首先考虑 2022 年 6 月（新租约签订日）至 2021 年 6 月（原租约到期日）期间的租金等租赁条款有无变化。如有变化的，按照租赁准则中关于租赁变更的规定处理。
其次考虑延长的租赁期（ 2021 年 7 月至 2025 年 6 月）期间的租赁条款。由于只是单纯延长租赁期，未改变租赁资产的范围，故不满足作为一项单独租赁处理的条件，应根据延长后的租赁期重新确定折现率（建议按新的剩余加权平均融资年限，即1.5年对应的折现率），将延长期间的租金折现到变更生效日（ 2022 年 6 月），相应调整使用权资产和租赁负债。

提问人：Sharon1017 时间：2022-10-20 14:50:29
请教陈版，租赁续租期和旧合同续租选择权期间重叠，也是一样的处理方式吗？具体情况如下：办公室租赁于 2022 年 8 月到期，之前确认使用权资产和租赁负债考虑了合同约定的续租选择权至 2024 年 8 月，现在重新签订租赁合同，租赁范围和条款无变化，但是租金减少了，期间从 22 年 9 月-25年 8 月，续租选择权期间还是两年，至 2027 年 8 月，请教陈版，现在要怎么进行会计处理？作为租赁变更，将至 27 年的租赁付款额折现，相应调整目前的使用权资产和租赁负债吗？

回答人：chenyiwei
可以这样考虑。作为租赁变更，将至 27 年的租赁付款额折现，相应调整目前的使用权资产和租赁负债。

提问人：Sharon1017 时间：2022-10-21 09:32:33
好的，谢谢陈版，目前我们是只考虑了租金减少的变更影响，期间还是到 24 年 8 月，这样是否也可以，还是一定要将后面的租赁期考虑进来做变更呢？

回答人：chenyiwei
后面的租赁期还是要纳入进来，作为一项综合的租赁变更，尤其是新租赁签约时，这些因素很可能是综合考虑的，可能难以分拆出来分别考虑其影响。

提问人：Sharon1017 时间：2022-10-24 10:59:10
陈版，像这种办公室租赁续租的情况，是否可以考虑终止旧合同确认的使用权资产和租赁负债，重新按照新合同确认租赁，如果后续一直考虑作为变更的话，那我们的办公室租赁使用权资产原值会一直不断增加？

回答人：chenyiwei
可以基于重要性原则予以考虑。